### Hvor stoppede vi igår?
Gruppekontrakt, grovskitse af Gantt, (næsten) projektværktøjer. Derefter uddelegerede vi Gantt, Problemstillinger samt projektværktøjer.
### Hvad var målet for i dag? (1)
**Spørgsmål til vejledning:**
- Min. krav til medlemskab
	- Bruger data?
	- Login?
	- Sikkerhed (password)?
- Overblik over aktiviteter (for både medlemmer og administratorer)
	- Adminstrator system til styring og håndtering af medlemmer og aktiviteter?
	- System hvor oversigten skal kunne læses af både admin og medlemmer?
- Refleksion
	- Er det et afsnit?
	- Eller er det et krav til at vi kommer helt op i Blooms taksonomi igennem hele vores rapport?

**Forretningsanalyse**
- BMC
### Hvad fik vi udrettet?
* Problemstillinger, Ordbog, Gantt, Første udkast til BMC,
### Hvilke beslutninger har vi taget? (2)
* Vi har besluttet os for at fokusere på de frivillige som administrator og gøre det open source, og dertil kommer biblioteket som lokation.
* Ift. Gantt har vi besluttet at vi gerne vil have mindst 2 uger til design/implementerings-delen, dette skal opdateres i Gantt.
* **Administrator skal kunne sætte datoer samt definere spilbeholdning.**

### Hvad er målet for i morgen?
* Opdatere Gantt
* Færdiggøre første udkast til forretningsudvikling (ESG, PESTLE bl.a)
* Tage kontakt til frivillig
* Visionboard
* Domænemodel
### Kan noget uddelegeres? 
* Gantt (Lasse)
* Renskrive BMC (Anna)
* Kigge problemstillinger igennem (Matias)

## Dagens tanke:

* I udarbejdelsen af Channels i BMC dukkede spørgsmålet op - skal vi i forbindelse med mail- og push-notifikationer oprette klasser til dem i vores system? 
* **Administrator skal kunne sætte datoer samt definere spilbeholdning.**
* **Vi vil gerne prøve at påbegynde klassediagram fredag og være færdige med det mandagen efter**





